

# Thiago D'Alessandro

Full Stack Web Developer

Me considero a mi mismo como una persona orientada al cliente, en constante búsqueda de más conocimiento y desafiantes experiencias profesionales. Apasionado por la programación, los idiomas y tener grandes y demandantes tareas en mi to-do list. Me gustaria formar parte de un equipo que me permita desarrollar mis habilidades y por ende poder desarrollarme profesionalmente

#### $\times$

thdalessa186@gmail.com



+54911 3700 5278



Buenos Aires, Argentina



linkedin.com/in/thiagodaless andro



github.com/Thdalessa

## **HABILIDADES**

React.js

Node.js

JavaScript

JQuery

PostgreSQL

Scrum

Seauelize

Redux.js

Express.js

CSS

SASS

## **IDIOMAS**

Inglés

Full Professional Proficiency

Italiano

Professional Working Proficiency

Portugués

Limited Working Proficiency

Japonés

Elementary Proficiency

## **INTERESES**

Typescript

Go

RubyOnRails

React

Java

Japanese

English

## **EDUCACIÓN**

## Full Stack Web Developer Bootcamp HENRY

10/2021 - 04/2022

Courses

Certificate here

## **Bachiller en Ciencias Naturales** Escuela Secundaria Dante Alighieri

03/2012 - 11/2018

Buenos Aires, Argentina

#### **EXPERIENCIA LABORAL**

### **Administrativo**

Honorable Concejo Deliberante de Escobar

03/2019 - 10/2020

Buenos Aires, Argentina

## Administrativo

Eco Las Galeras SRL

10/2020 - 01/2021

Las Galeras, Republica Dominicana

### **CERTIFICADOS**

EF SET English Certificate 85/100 (C2 Proficient) (03/2022 - Present)

https://www.efset.org/cert/wFFfR5

First Certificate Exam (01/2019)

Cambridge University - ID de la credencial A7581336

Plida B1 (06/2017)

Sapienza Università di Roma - ID de la credencial CS: 21303

Certificado de Língua Portuguesa - 3er Nivel (07/2019)

Casa do Brasil - Argentina

#### **PROYECTOS**

Henry's Individual Project - Videogames (02/2022 - 02/2022)

- Desarrollo de una SPA (Single Page Application) utilizando React para el Front End y Redux como state managment. El diseño de todos los componentes fue desarrollado con CSS sin uso de librerias externas. La SPA consume datos de una API ('RAWG') a traves de un Back End desarrollado en Node JS utilizando Express, agregando nuevas funcionalidades a la API original.
- Tecnologías utilizadas: ReactJs Redux NodeJs Express PostgreSQL Sequelize JavaScript CSS
- https://github.com/Thdalessa/Videogames-PI

#### Rental App (03/2022 - 04/2022)

- SPA relacionada al alquiler de viviendas, propiedades o habitaciones en el ámbito turístico. La app está destinada a los usuarios que deseen viajar de forma turística u otromotivo personal, y para los usuarios que sean anfitriones de las propiedades y ofrezca sus servicios de hospedaje.
- Tecnologías utilizadas: ReactJs Redux NodeJs Express PostgreSQL Sequelize -JavaScript CSS -StyledComponents - MaterialUI
- https://github.com/JAFleitas/room-rental-app
- https://room-rental-app.vercel.app/